# 商业保理公司计提风险准备金在利润表中如何体现

提问人：Jyan11 时间：2019-10-09 11:53:05
如题，商业保理公司计提风险准备金在利润表中如何体现

回答人：chenyiwei
查到天津市的一个地方文件：天津市财政局天津市商务委员会天津市金融局关于天津市商业保理企业执行《企业会计准则》有关事项的通知（津财会[2016]40 号）：
设置 “6503 提取融资保理风险准备金”、“2603 融资保理风险准备金”，核算商业保理企业按照监管部门要求的比例对应收保理款中融资保理业务期末余额计提的风险准备金。资产负债表日，按应计提的风险准备金，借记 “提取融资保理风险准备金” 科目，贷记 “融资保理风险准备金”科目。本期应计提的风险准备金大于 “融资保理风险准备金” 科目账面余额的，应按其差额计提；应计提的风险准备金小于 “融资保理风险准备金” 科目账面余额的，应按其差额做相反的会计分录。